【裁判字號】    89,上訴,1207
【裁判日期】    900328
【裁判案由】    遺棄等
【裁判全文】
臺灣高等法院臺南分院刑事判決            八十九年度上訴字第一二七號    Ｇ
      上  訴  人  臺灣臺南地方法院檢察署檢察官
      上  訴  人
      即  被  告  丙  ○  ○
      選任辯護人  趙  哲  宏  律師
右上訴人因被告傷害等案件，不服臺灣臺南地方法院八十八年度訴字第五一號中華民
國八十九年八月二十二日第一審判決（起訴案號：臺灣臺南地方法院檢察署八十七年
度偵字第六００一號），提起上訴，本院判決如左：
      主      文
原判決關於過失傷害部分撤銷。
丙○○過失傷害部分無罪。
其他（遺棄無罪部分）上訴駁回。
      理      由
一、公訴意旨略以：被告丙○○於民國八十六年十一月二十三日二十二時十分許，駕
    駛車號ＷＯ－四０七六號自用小客車，自台南市○○路○段八七巷四十號龍太皇
    園建設之地下停車場駛出，應注意暫停讓幹線道車先行，且依當時情形又無不能
    注意之情事，適有林才証駕駛車號ＴＭＤ－五一六號機車後載其弟乙○○沿西門
    路由西向東駛來。丙○○竟疏未注意而自後撞及林才証所駕駛之機車，致其人車
    倒地，乙○○因而受有左脛、腓骨骨折之傷害；林才証則受有左腳擦傷、右腰瘀
    血之傷害。丙○○於肇禍後，竟未將乙○○、林才証送醫急救，即駕車逃逸，將
    其二人遺棄於現場，後經其二人之父甲○○檢視該大樓之錄影帶，始知係丙○○
    所為。因認被告丙○○涉有刑法第二百八十四條第一項前段、第二百九十四條第
    一項之罪嫌云云。
二、訊據上訴人即被告丙○○堅詞否認有上開情事，辯稱：車子不是我開的，是丁○○開的，他八十六年十一月份來住我這，他有告訴我他有撞到人，是他自己拿我
    的鑰匙出去的云云。經查：
  (一)按犯罪事實應依證據認定之，無證據不得推定其犯罪事實；又不能證明被告犯罪
    者，即應諭知無罪之判決，刑事訴訟法第一百五十四條、第三百零一條第一項分
    別定有明文。
  (二)本件係被告丙○○之友丁○○於八十六年十一月二十三日二十二時十分許，駕駛
    丙○○所有之車號ＷＯ－四０七六號自用小客車，自台南市○○路○段八七巷四
    十號龍太皇園建設之地下停車場駛出，因疏未注意而撞到林才証駕駛車號ＴＭＤ
    －五一六號機車後載其弟乙○○沿西門路由西向東駛來，乙○○因而受有左脛、
    腓骨骨折之傷害；林才証則受有左腳擦傷、右腰瘀血之傷害之事實，已據經臺灣
    臺南地方法院檢察署通緝而於九十年二月十三日緝獲之丁○○於偵查中坦承甚詳
    在卷足稽（附於本院卷），核與丁○○於本院九十年三月五日調查中之證述情節
    相符，應堪採信，且本件係因丁○○發生上開車禍後，因畏懼而逃匿，經臺灣臺
    南地方法院檢察署通緝後始於九十年二月十三日緝獲，因而被告丙○○屢於警訊
    、偵查、原審及本院審理中所辯本件係其友丁○○獨自開走其車子所肇事云云，
    應係真實。
三、此外，本院復查無其他積極證據足資證明被告丙○○涉有刑法第二百八十四條第
    一項前段、第二百九十四條第一項之罪嫌，本件尚屬不能證明被告丙○○犯罪，
    原審疏未詳查，遽認被告有過失傷害之犯行，並加以論罪科刑，量處有期徒刑四
    月，容有未洽。檢察官依告訴人之請求上訴，指摘原判決就過失傷害部分量刑過
    輕不當，雖無理由。惟被告丙○○上訴意旨，指摘原判決就過失傷害部分採證不
    當，否認其有過失傷害犯行，為有理由，自應由本院將原判決關於過失傷害部分
    撤銷，改諭知被告丙○○傷害部分無罪之判決。
四、至原審以不能證明被告丙○○遺棄部分犯罪，諭知被告無罪，核無不合。檢察官
    上訴意旨指摘原判決對於遺棄部分採證不當，為無理由，應予駁回。
據上論斷，應依刑事訴訟法第三百六十九條第一項前段、第三百六十四條、第三百六
十八條、第三百零一條第一項前段，判決如主文。
本案經檢察官楊治宇到庭執行職務。
中    華    民    國      九十      年      三      月      廿八        日
                                  臺灣高等法院臺南分院刑事第六庭
                                      審判長法官  楊    明    章
                                            法官  戴    勝    利
                                            法官  顏    基    典
右正本證明與原本無異。
遺棄部分檢察官如不服本判決，應於判決送達後十日內向本院提出上訴書。
過失傷害部分均不得上訴。
                                      法院書記官  呂    嘉    文
中    華    民    國      九十      年      三      月      三十      日


司法院資訊處製作；財團法人民間司法改革基金會備份。
